【裁判字號】    89,台上,40
【裁判日期】    890107
【裁判案由】    給付工程款
【裁判全文】
最高法院民事裁定                                  八十九年度台上字第四○號
    上 訴 人  乙○○
    被上訴人  甲○○
右當事人間請求給付工程款事件，上訴人對於中華民國八十八年九月七日台灣高等法
院台中分院第二審判決（八十七年度上字第一三三號），提起上訴，本院裁定如左：
    主  文
上訴駁回。
第三審訴訟費用由上訴人負擔。
    理  由
按對於第二審判決上訴，非以其違背法令為理由，不得為之。民事訴訟法第四百六十
七條定有明文。依同法第四百六十八條規定，判決不適用法規或適用不當者，為違背
法令。而判決有同法第四百六十九條所列各款情形之一者，為當然違背法令。是當事
人提起上訴，如依民事訴訟法第四百六十八條規定，以第二審判決有不適用法規或適
用法規不當為理由時，其上訴狀或理由書應有具體之指摘，並揭示該法規之條項或其
內容。若係成文法以外之法則，應揭示該法則之旨趣。倘為司法院解釋、或本院之判
例，則應揭示該判解之字號或其內容。如以民事訴訟法第四百六十九條所列各款情形
為理由時，其上訴狀或理由書，應揭示合於該條款之事實。上訴狀或理由書如非依此
項方法表明，或其所表明者，顯與上開法條規定之情形不相合時，即難認為已對第二
審判決之違背法令有具體之指摘，其上訴自難認為合法。本件上訴人對第二審判決提
起上訴，核其上訴理由略稱：依證人高金寶、邵清賜之證言，足知被上訴人為系爭工
程轉包人吳昭武之合夥人；又原審未就何以認定伊為承攬人詳為審酌；且就本件工程
何時估驗及驗收之情形，未為詳查，逕認伊之承攬報酬請求權因二年間不行使而消滅
云云。無非係就原審依取捨證據、認定事實之職權行使所論斷：徵諸上訴人與吳昭武
簽訂工程合作協議書第五條工程期限約定：「自本協議書簽訂日起，不分晴雨天及國
定假日在內，限於民國七十六年八月二十日前全部完工……」；及吳昭武與朱建達簽
立工程合作協議書第五條明載：「自本協議書簽訂日起，不分晴雨天及國定假日均包
括在內，限於七十六年八月三十一日前全部完工……」，以及「來來公司」與「公路
局闢建工程處」訂立工程合約第五條工程期限第二款記明：「完工期限：全部工程限
於七十六年九月五日完工」，暨臺灣省交通處公路局第二區工程處信義工務段函覆：
「系爭工程完工期限可由來來公司合約書中查明，工程款已全部領訖」等旨，堪認定
作人就訟爭工程款項應於七十六年十一月底給付完畢，上訴人自七十六年十二月一日
起即可請求之事實，洵屬可信；乃上訴人遲至八十六年八月十九日始起訴請求，顯已
逾法定二年時效期間；上訴人本於承攬契約之法律關係，請求被上訴人給付新台幣二
百三十萬元本息，既經被上訴人依法為時效消滅之抗辯，則上訴人之請求，自有未合
，不應准許云云。指摘其為不當，而非具體表明合於不適用法規、適用法規不當、或
民事訴訟法第四百六十九條所列各款之情形，難認對該判決之如何違背法令已有具體
之指摘。依首揭說明，應認其上訴為不合法。
據上論結，本件上訴為不合法。依民事訴訟法第四百八十一條、第四百四十四條第一
項、第九十五條、第七十八條，裁定如主文。
中      華      民      國    八十九    年      一      月      七      日
                              最高法院民事第三庭
                                  審判長法官  范  秉  閣
                                        法官  朱  建  男
                                        法官  曾  煌  圳
                                        法官  許  澍  林
                                        法官  鄭  玉  山
      右正本證明與原本無異
                                              書  記  官
中      華      民      國    八十九    年      一      月    二十四    日


司法院資訊處製作；財團法人民間司法改革基金會備份。
